【裁判字號】    94,訴,1594
【裁判日期】    950302
【裁判案由】    違反槍砲彈藥刀械管制條例
【裁判全文】
臺灣臺北地方法院刑事判決              94年度訴字第1594號
公  訴  人  臺灣臺北地方法院檢察署檢察官
被      告  甲○○
選任辯護人  黃啟逢律師
上列被告因違反槍砲彈藥刀械管制條例案件，經檢察官提起公訴
（九十四年度偵字第一八七四九號），本院判決如下：
    主  文
甲○○未經許可，寄藏可發射子彈具有殺傷力之改造手槍，處有
期徒刑參年貳月，併科罰金新臺幣捌萬元，罰金如易服勞役，以
新臺幣玖佰元即銀元參佰元折算壹日，扣案之改造手槍壹枝（槍
枝管制編號：0000000000號）沒收；又未經許可，持
有可發射子彈具有殺傷力之改造手槍，處有期徒刑參年貳月，併
科罰金新臺幣捌萬元，罰金如易服勞役，以新臺幣玖佰元即銀元
參佰元折算壹日，扣案之改造手槍壹枝（槍枝管制編號：000
0000000號）沒收。應執行有期徒刑伍年捌月，併科罰金
新臺幣拾伍萬元，罰金如易服勞役，以新臺幣玖佰元即銀行參佰
元折算壹日。扣案之改造槍枝貳枝（槍枝管制編號：00000
00000號、0000000000號）均沒收。
    事  實
一、甲○○明知可發射子彈具有殺傷力之改造手槍，係屬違禁物
    ，未經許可，不得擅自持有、寄藏，竟基於寄藏可發射子彈
    具有殺傷力之改造手槍之犯意，於民國九十四年七月三十日
    ，未經許可，在臺北市蘆洲市某處，受其友人即真實姓名年
    籍不詳綽號「小李」之成年男子委託，收受由「小李」所交
    付，可發射子彈具有殺傷力之仿WATHER廠PPK/S型半自動手
    槍製造之玩具手槍，換裝土造金屬槍管改造而成之改造手槍
    一枝（槍枝管制編號：0000000000號）後，替其
    保管藏放；又另基於持有可發射子彈具有殺傷力之改造手槍
    之犯意，於九十四年八月二十日晚間某時，在臺北縣永和市
    「樂華夜市」內之「大時代紋身館」，收受真實姓名年籍不
    詳綽號「洪嘉」（臺語發音）之成年男子所贈與之仿WALTHE
    R廠P PK/S型半自動手槍製造之玩具手槍，換裝土造金屬槍
    管而成之改造手槍（槍枝管制編號：0000000000
    號）而無故持有之。嗣於九十四年八月二十一日二十時四十
    五分許，甲○○攜上開二枝改造手槍及改造子彈七顆（經鑑
    定後不具殺傷力，持有改造子彈部分不構成犯罪）至臺北市
    ○○○路三段三號「西雅圖咖啡廳」內，為警當場查獲，並
    扣得上開具殺傷力之改造手槍二枝。
二、案經臺北市政府警察局大安分局報告臺灣臺北地方法院檢察
    署檢察官偵查起訴。
    理  由
一、前揭事實，業據被告甲○○迭於警詢、偵查、本院審理時坦
    承不諱（見九十四年度核退卷第三九八二號卷第八頁、第九
    頁、九十四年度偵字第一八七四九號卷第十八頁至第二五頁
    、本院卷第三二頁至第三四頁），並有改造手槍二枝扣案可
    資佐證。而上開扣案之改造手槍，經送請內政部警政署刑事
    警察局以性能檢驗法、試射法鑑驗結果，認定送鑑改造手槍
    二枝，均係由仿WALTHER廠PPK/S型半自動手槍製造之玩具手
    槍換裝土造金屬槍管而成之改造手槍，其中槍枝管制編號：
    0000000000號之改造手槍，經檢視雖護木有鬆動
    現象，惟不影響擊發功能，可擊發適用子彈，認具殺傷力；
    槍枝管制編號：0000000000號之改造手槍，機械
    性能良好，可擊發適用子彈，亦具殺傷力，此有內政部警政
    署刑事警察局九十四年八月二十二日刑鑑字第○九四○一二
    七六○九號槍彈鑑定書一份在卷可憑（見九十四年度核退字
    第三九八二號卷第十二頁至第十五頁），而該等鑑定方法及
    鑑定結果，既未違背任何槍、彈之鑑定專業知識，亦無何與
    經驗法則違背之處，自堪採認，足認被告任意性自白核與事
    實相符。綜上，本件事證明確，被告犯行堪予認定，應依法
    論科。
二、核被告所為，分別係犯槍砲彈藥刀械管制條例第八條第四項
    未經許可寄藏、持有其他可發射子彈具有殺傷力之改造手槍
    罪。又槍砲彈藥刀械管制條例係將「持有」與「寄藏」為分
    別之處罰規定，則單純之「持有」，固不包括「寄藏」，但
    「寄藏」之受人委託代為保管，其保管之本身所為之「持有
    」，既係「寄藏」之當然結果，法律上自宜僅就「寄藏」行
    為為包括之評價（最高法院七十四年臺上字第三四○○號判
    例意旨可資參照），是以本件自不應就被告持有槍枝管制編
    號：0000000000號改造手槍之行為予以論罪。被
    告所犯之持有可發射子彈具有殺傷力之改造手槍罪、及寄藏
    可發射子彈具有殺傷力之改造手槍罪，犯意各別，行為互殊
    ，應分論並罰。爰審酌被告值此槍彈氾濫之際，非法持有、
    寄藏改造手槍，所為對社會治安潛藏高度危險，惡性非輕，
    惟尚未有其他實害行為，暨其犯罪之動機、目的、手段及犯
    後坦承犯行不諱等一切情狀，量處如主文所示之刑，並就罰
    金部分諭知易服勞役之折算標準，併訂應執行刑，以示懲戒
    。扣案之改造手槍二枝（槍枝管制編號：00000000
    00號、0000000000號），係屬違禁物，爰均依
    刑法第三十八條第一項第一款規定宣告沒收。
據上論斷，應依刑事訴訟法第二百九十九條第一項前段，槍砲彈
藥刀械管制條例第八條第四項，刑法第十一條前段、第四十二條
第二項、第三十八條第一項第一款、第五十一條第五款、第七款
、第九款、第十款，罰金罰鍰提高標準條例第二條，現行法規所
定貨幣單位折算新臺幣條例第二條，判決如主文。
本案經檢察官楊仲萍到庭執行職務。
中   華   民   國    九十五   年    三    月    二    日
                      臺灣臺北地方法院刑事第一庭
                          審判長法  官  陳興邦
                                法  官  林婷立
                                法  官  劉素如
上正本證明與原本無異。
如不服本判決，應於判決送達後10日內向本院提出上訴狀（應抄
附繕本）。告訴人或被害人如對於本判決不服者，應具備理由請
求檢察官上訴，其上訴期間之計算係以檢察官收受判決正本之日
期為準。
                                書記官  陳俐妙
中   華   民   國    九十五   年    三    月    二    日
附錄本案論罪法條
槍砲彈藥刀械管制條例第8條
未經許可，製造、販賣或運輸鋼筆槍、瓦斯槍、麻醉槍、獵槍、
空氣槍或第4條第1項第1款所定其他可發射金屬或子彈具有殺傷
力之各式槍砲者，處無期徒刑或5年以上有期徒刑，併科新臺幣1
千萬元以下罰金。
未經許可，轉讓、出租或出借前項所列槍枝者，處 5 年以上有期
徒刑，併科新臺幣 1 千萬元以下罰金。
意圖供自己或他人犯罪之用，而犯前二項之罪者，處無期徒刑或
 7 年以上有期徒刑，併科新臺幣 1 千萬元以下罰金。
未經許可，持有、寄藏或意圖販賣而陳列第 1 項所列槍枝者，處
 3年以上10年以下有期徒刑，併科新臺幣700萬元以下罰金。
第 1 項至第 3 項之未遂犯罰之。


司法院資訊處製作；財團法人民間司法改革基金會備份。
